臺灣雲林地方法院協商程序宣示判決筆錄
公　訴　人　臺灣雲林地方法院檢察署檢察官
被　　　告　吳榮長
指定辯護人　本院公設辯護人許俊雄
上列被告因違反毒品危害防制條例案件，經檢察官提起公訴（
100年度毒偵字第183、515號），並聲請法院改依協商程序而為
判決，本院認為適當，同意由受命法官獨任進行協商判決程序，
於中華民國100 年6 月15日上午11時40分在本院第九法庭合併宣
示判決，以代判決書，出席職員如下：
　　法　官　謝宜雯
　　書記官　林美鳳
　　通　譯　陳慧美
法官起立朗讀判決主文、犯罪事實要旨、處罰條文並告知上訴限
制、期間及提出上訴狀之法院，且諭知記載其內容：
一、主  文：
    吳榮長施用第一級毒品，累犯，處有期徒刑壹年壹月。扣案
    之第一級毒品海洛因（驗餘淨重零點零零參柒公克）沒收銷
    燬之。又施用第一級毒品，累犯，處有期徒刑壹年壹月。應
    執行有期徒刑壹年陸月，扣案之第一級毒品海洛因（驗餘淨
    重零點零零參柒公克）沒收銷燬之。
二、犯罪事實要旨：
    吳榮長前於民國87年間因施用毒品案件，經本院以87年度毒
    聲字第55號裁定送觀察、勒戒後，認有繼續施用毒品傾向，
    復經本院以87年度毒聲字第509號裁定送強制戒治，於88年4
    月1日依本院88年度毒聲字第381號裁定停止其戒治而釋放，
    所餘戒治期間，付保護管束，於88年11月4 日保護管束期滿
    ，經臺灣雲林地方法院檢察署檢察官以88年度戒偵字第38號
    案件為不起訴處分確定；又於90年間因施用毒品案件，經本
    院以91年度毒聲字第58號裁定送強制戒治，刑事部分則以91
    年度訴字第32號判決判處有期徒刑1 年確定( 下稱第1 案)
    。其於執行上開強制戒治前，又因施用毒品案件，經本院以
    92年度訴字第159 號判決判處有期徒刑8 月、4 月( 下稱第
    2 案) ，應執行有期徒刑10月確定；並由本院以92年度聲字
    第641 號裁定定第1 案與第2 案之應執行刑為有期徒刑1 年
    8 月。上開強制戒治部分經送執行，嗣因戒治成效評定為合
    格，經本院以91年度毒聲字第881 號裁定停止戒治，所餘戒
    治期間，付保護管束，並於91年11月7 日出所，惟於停止戒
    治付保護管束期間，又於93年間因施用毒品案件，經本院以
    93年度訴字第217 號判決判處有期徒刑1 年2 月確定( 下稱
    第3 案) ，前開停止強制戒治部分，並經本院以92年度毒聲
    字第285 號裁定撤銷停止戒治，令入戒治處所施以強制戒治
    ，於93年1 月9 日釋放出所；上開第3 案並與92年間因竊盜
    案件經本院以92年度港簡字第203 號判處有期徒刑5 月(下
    稱第4 案) ，經本院以93年度聲字第636 號裁定定應執行刑
    為1 年6 月。刑事責任部分，上開第1 、2 、3 、4 案經接
    續執行，於95年4 月10日縮短刑期假釋出監，所餘刑期交付
    保護管束。於96年間因竊盜案件，經本院以96年度港簡字第
    41號判決判處有期徒刑3 月確定( 下稱第5 案) 。嗣經減刑
    ，經本院以96年度聲減字第424 號裁定，將上開第1 、2 案
    ，各減為有期徒刑6 月、4 月、2 月，應執行有期徒刑10
    月；第3 、4 案，各減為有期徒刑7 月、2 月15日，應執行
    有期徒刑9 月；第5 案減為有期徒刑1 月15日。上開各案接
    續執行，於96年8 月31日執行完畢。再於96年間因施用毒品
    案件，經本院以96年度訴字第452 號判決判處有期徒刑1 年
    6 月，減為有期徒刑9 月確定( 下稱第6 案) ，於97年7 月
    22日縮短刑期執行完畢。另於97、98年間因施用毒品案件，
    經本院以97年度訴字第433 號( 下稱第7 案) 、98年度訴字
    第14號( 下稱第8 案) ，及98年度訴字第197 號( 下稱第9
    案) 等判決各判處應執行有期徒刑10月、11月及1 年確定，
    第8 案及第9 案並經本院以98年度聲字第650 號裁定定其應
    執行刑為1 年9 月。經接續執行後，於99年12月15日因縮短
    刑期假釋出監。詎仍不知悔改，復於上開假釋期間，基於施
    用第一級毒品海洛因之犯意，於（一）100 年1 月29日晚間
    7 時，在位於雲林縣四湖鄉○○村○○路38巷1 弄10號旁之
    羊舍內，以將海洛因摻水後置入針筒內注射身體血管之方式
    ，施用第一級毒品海洛因1 次；（二) 於100 年2 月22日某
    時，在上揭同一處所，以同一方式，再次施用第一級毒品海
    洛因1 次。嗣於（一)100年1 月30日下午3 時許，在雲林縣
    四湖鄉○○路144 號前為警查獲，並扣得海洛因1 包（驗餘
    淨重0.0037公克），經採集其尿液送驗後，結果呈嗎啡陽性
    反應；（二)100年2 月24日，經臺灣雲林地方法院檢察署觀
    護人室採其尿液送驗結果呈嗎啡陽性反應而查獲。
三、處罰條文：
    毒品危害防制條例第10條第1項、第18條第1項前段，刑法第
    11條、第47條第1項、第51條第5款。
四、協商判決原則上不得上訴。但有刑事訴訟法第455 條之4 第
    1 項第1 款「於本訊問程序終結前，被告撤銷協商合意或檢
    察官撤回協商聲請者」；第2 款「被告協商之意思非出於自
    由意志者」；第4 款「被告所犯之罪非第455 條之2 第1 項
    所得以協商判決者」；第6 款「被告有其他較重之裁判上一
    罪之犯罪事實者」；第7 款「法院認應諭知免刑或免訴、不
    受理者」等情形之一，或協商判決違反同條第2 項「法院應
    於協商合意範圍內為判決；法院為協商判決所科之刑，以宣
    告緩刑或2 年以下有期徒刑、拘役或罰金為限」等規定者（
    以上均簡稱但書情形），不在此限（即有但書情形，依法仍
    得上訴）。
五、本件如有上述但書情形，且不服本判決時，得自收受判決送
    達之日起10日內，向本院提出上訴狀（須附繕本），上訴於
    第二審法院。
六、依據刑事訴訟法第455條之9之規定，作成本宣示判決筆錄，
    以代判決書。
中    華    民    國   100    年    6     月    15    日
                  刑事第一庭  書記官  林 美 鳳
                              法  官  謝 宜 雯
以上正本證明與原本無異。
                              書記官  林 美 鳳
中    華    民    國   100    年    6     月    21    日